Inventaris van het archief van de Mobiele Zuid-Hollandse Schutterij
Nationaal Archief, Den Haag
- 4de Afdeling.
  - 4de Afdeling, 3de Bataillon.
    - 1ste Compagnie.
      - Contrôleboeken, 1830-1839; 496-503; 8 delen
        In de series contrôleboeken van alle compagnieën van dit bataillon ontbreken de namen van de officieren in 1834 en het gehele register over 1835; zie hiervoor de er-achter opgenomen administratieboeken
        - 1830 4de kwartaal en 1831, 496
        - 1832, 497
        - 1833, 498
        - 1834, 499
        - 1836, 500
        - 1837, 501
        - 1838, 502
        - 1839 1e - 3e kwartaal, 503
      - Administratieboeken., 1834-1835; 504-505; 2 delen
        - 1834, 504
        - 1835, 505
    - 2de Compagnie.
      - Contrôleboeken, 1830-1839; 506-513; 8 delen
        Zie noot bij Inv.no. 496 - 503
        - 1830 4de kwartaal en 1831, 506
        - 1832, 507
        - 1833, 508
        - 1834, 509
        - 1836, 510
        - 1837, 511
        - 1838, 512
        - 1839 1e - 3e kwartaal, 513
      - Administratieboeken., 1834-1835; 514-515; 2 delen
        - 1834, 514
        - 1835, 515
      - Staten van vergunningen tot het aangaan van een huwelijk, staten van gehuwden, van geremplaceerden etc., 1838; 516; 1 deel
    - 3de Compagnie.
      - Contrôleboeken, 1830-1839; 517-524; 8 delen
        - 1830 4de kwartaal en 1831, 517
        - 1832, 518
        - 1833, 519
        - 1834, 520
        - 1836, 521
        - 1837, 522
        - 1838, 523
        - 1839 1e - 3e kwartaal, 524
      - Administratieboeken., 1834-1835; 525-526; 2 delen
        - 1834, 525
        - 1835, 526
    - 4de Compagnie.
      - Contrôleboeken, 1830-1839; 527-534; 8 delen
        zie noot by Inv. no. 496 - 503
        - 1830 4de kwartaal en 1831, 527
        - 1832, 528
        - 1833, 529
        - 1834, 530
        - 1836, 531
        - 1837, 532
        - 1838, 533
        - 1839 1e - 3e kwartaal, 534
      - Administratieboeken., 1834-1835; 535-536; 2 delen
        - 1834, 535
        - 1835, 536
      - Staten van vergunningen tot het aangaan van een huwelijk, staten van gehuwden, van geremplaceerden etc., 1838; 537; 1 deel
    - 5de Compagnie.
      - Contrôleboeken, 1830-1839; 538-545; 8 delen
        Zie noot bij inv.no. 496-503
        - 1830 4de kwartaal en 1831, 538
        - 1832, 539
        - 1833, 540
        - 1834, 541
        - 1836, 542
        - 1837, 543
        - 1838, 544
        - 1839 1e - 3e kwartaal, 545
      - Administratieboeken., 1834-1835; 546-547; 2 delen
        - 1834, 546
        - 1835, 547
      - Staten van vergunningen tot het aangaan van een huwelijk, staten van gehuwden, van geremplaceerden etc., 1838; 548; 1 deel
    - Vrijwillige Artilleriecompagnie van Brielle en het eiland Voorne.
      - Contrôleboeken, 1830-1839; 549-557; 9 delen
        - 1830 4de kwartaal en 1831, 549
        - 1832, 550
        - 1833, 551
        - 1834, 552
        - 1835, 553
        - 1836, 554
        - 1837, 555
        - 1838, 556
        - 1839 1e - 3e kwartaal, 557
      - Kompagnie Vrijwillige Jagers der Leidse Hogeschool., Lijsten en andere stukken aangaande de toekenning van het Metalen Kruis aan degenen, die in 1830-1831 onder de wapenen waren geweest.; 1831-1834; 558; 6 stukken in 1 omslag